---
title: "PROVA GED-13 1º Bimestre"
author: "Rafael Camargo"
date: "2022-09-07"
output:
  pdf_document: default
  html_document: default
---

```{r setup, include=FALSE}
knitr::opts_chunk$set(echo = TRUE, fig.height=2.7, fig.width=6)
```

## Bibliotecas:

```{r librarycall, message=FALSE}

library(tidyverse)
library(ggplot2)
library(quantmod)
library(data.table) 
library(ggpubr) 
library(cowplot) 
library(ichimoku)

```

## Questão 1

Fazendo um a questão para um grupo de dados genérico, a média e a mediana já possuem funções prontas no R, para a moda:

```{r q1Moda}

amoda <- function(data) {
  res <- which(tabulate(data) == max(tabulate(data)))
  if (length(res) > 1) {
    print('Amostra com várias modas:')
  }
  return(res)
}

```

Variancia, desvio padrão e o grafico de linha já possuem funções no R, para o cálculo do retorno temos:

```{r q1Retorno}
retorno <- function(data) {
  res <- c(0)
  
  for (dia in 2:length(data[, 2])) {
    retorno <- (data[dia, 2]-data[dia-1, 2])/data[dia-1, 2]
    res <- append(res, retorno)
  }
  
  return(res)
}


```

Para o gráfico de linha do retorno foi novamente utilizada o ggplot do R, assim como o violin plot, histograma, qqplot e a qqline. Para determinar a assimetria amostral, usamos a expressão:

$$
s_3 = \frac{n}{(n-1)(n-2)}\times\sum_{i=1}^{n} \left ( \frac{X_i-\bar{X}}{s}\right )^3
$$ Sendo s o desvio padrão anteriormente calculado anteriormente.

```{r q1ass}
assimetria <- function(data) {
  n <- length(data)
  theMean <- mean(data)
  dataSd <- sd(data)
  s <- 0
  for (i in 1:n) {
    s <- s + n/((n-1)*(n-2))*((data[i]-theMean)/dataSd)^3
  }
  return(s)
}

```

Para determinar a curtose amostral usamos a expressão: $$
s_4 = \frac{n(n+1)}{(n-1)(n-2)(n-3)}\times \sum_{i=1}^{n}\left ( \frac{X_i-\bar{X}}{s} \right)^4 - \frac{3(n-1)^2}{(n-2)(n-3)}
$$

```{r q1curt}
curtose <- function(data) {
  n <- length(data)
  theMean <- mean(data)
  dataSd <- sd(data)
  s <- (-3)*(n-1)^2/((n-2)*(n-3))
  for (i in 1:n) {
    s <- s + n*(n+1)/((n-1)*(n-2)*(n-3))*((data[i]-theMean)/dataSd)^4
  }
  return(s)
}

```

Assim, a função principal fica da seguinte forma para todos às análises:

```{r main}
main <- function(data) {
  data <- xts_df(data)
  colnames(data) <- c('index', 'fecha')
  
  # Média
  print(sprintf("Média: %f", mean(data[,2])))
  
  # Moda
  print(sprintf("Moda: %f", amoda(data[,2])))
  
  # Mediana
  print(sprintf("Mediana: %f", median(data[,2])))
  
  # Variância
  print(sprintf("Variância: %f", var(data[,2])))
  
  # Desvio padrão
  dataSd <- sd(data[,2])
  print(sprintf("Desvio padrão: %f", dataSd))
  
  # Gráfico de linha do preço de fechamento
  print(ggplot(data, aes(x = get('index'), y = get('fecha'))) + geom_line() + 
          labs(y = 'Fechamento', x = 'Dias', title = 'Gráfico de linha do preço de fechamento'))
  
  # Retorno
  ret <- retorno(data)
  retdata <- data
  retdata$new <- ret
  # OBS: Após uma longa análise, cheguei à conclusão que é desnecessario printar 
  #o vetor de retornos calculados.
  
  # Gráfico de linha do Retorno
  print(ggplot(retdata, aes(x = 1:nrow(retdata), y = get('new'))) + geom_line() + 
          labs(y = 'Retorno', x = 'Dias', title = 'Gráfico de linha do retorno'))
  
  # Violin Plot para os dados de Preço de Fechamento e do Retorno.
  viodata <- data
  viodata$labedl <- rep(c('Fechamento'), times=length(data[, 2]))
  colnames(viodata) <- c('index', 'fecha', 'label')
  print(ggplot(viodata, aes(x = get('label'), y = get('fecha'))) + geom_violin(trim=FALSE) + 
          labs(y = NULL, x = NULL, title='Violin Plot do preço de fechamento'))
  
  retdata$label <- rep(c('Retorno'), times=length(data[, 2]))
  print(ggplot(retdata, aes(x = get('label'), y = get('new'))) + geom_violin(trim=FALSE) + 
          labs(y = NULL, x = NULL, title='Violin Plot do retorno'))
  
  # Histograma para os dados de Preço de Fechamento e do Retorno.
  print(ggplot(viodata, aes(x = get('fecha'))) + geom_histogram(color="blue", fill="white") + 
          labs(y = NULL, x = NULL, title='Histograma do preço de fechamento'))
  
  print(ggplot(retdata, aes(x = get('new'))) + geom_histogram(color="red", fill="white") + 
          labs(y = NULL, x = NULL, title='Histograma do retorno'))
  
  # QQPlot e QQLine do retorno
  print(qplot(sample = retdata[, 3]) + geom_qq_line() + 
          labs(y = 'Retorno', title='QQPlot e QQline do retorno'))
  
  # Assimetria OBS: O valor será interpretado conforme solicitado no enunciado na chamada 
  #da função para cada variável financeira.
  print(sprintf("Assimetria amostral: %f", assimetria(ret)))
  
  # Curtose amostral OBS: O valor será interpretado conforme solicitado no enunciado na 
  #chamada da função para cada variável financeira.
  print(sprintf("Curtose amostral: %f", curtose(ret)))
  
}



```

### S&P500

Carregamento das informações do Índice S&P500:

```{r q1Spload}
start <- as.Date("2022-01-01")
end <- as.Date("2022-09-01")
dados.sp <- quantmod::getSymbols("^GSPC", src = "yahoo", from = start, to = end,auto.assign = FALSE)
stdpoors <- na.omit(dados.sp)

stdpoors <- stdpoors$GSPC.Close

```

Estatísticas:

```{r Spcall}
main(stdpoors)

```

A assimetria amostra resultou -0,214683, ou seja, possui uma assimetria negativa, o que significa que os valores estão mais concentrados à direita. Além disso, como a curtose amostral é de -0,101986, a curtose é platicúrtica, ou seja, a curva é mais "achatada".

### Dow Jones

Carregamento das informações do Índice Dow Jones:

```{r q1Dowload}
dados.dj <- quantmod::getSymbols("^DJI", src = "yahoo", from = start, to = end,auto.assign = FALSE)
dowjones <- na.omit(dados.dj)

dowjones <- dowjones$DJI.Close

```

Estatísticas:

```{r Dowcall}
main(dowjones)

```

A assimetria amostra resultou -0,224311, ou seja, possui uma assimetria negativa, o que significa que os valores estão mais concentrados à direita. Além disso, como a curtose amostral é de 0,262944, a curtose é leptocúrtica, ou seja, a curva é mais "pontuda".

### Nasdaq

Carregamento das informações do Índice Nasdaq:

```{r q1Nasload}
dados.nasdaq <- quantmod::getSymbols("^IXIC", src = "yahoo", from = start, to =end, auto.assign = FALSE)
nasdaq <- na.omit(dados.nasdaq)

nasdaq <- nasdaq$IXIC.Close

```

Estatísticas:

```{r Nascall}
main(nasdaq)

```

A assimetria amostra resultou -0,097247, ou seja, possui uma assimetria negativa, o que significa que os valores estão mais concentrados à direita. Além disso, como a curtose amostral é de -0,569675, a curtose é platicúrtica, ou seja, a curva é mais "achatada".

### IBOVESPA

Carregamento das informações do Índice IBOVESPA:

```{r q1IbovespaLoad}
dados.bovespa <- quantmod::getSymbols("^BVSP", src = "yahoo", from = start, to =end, auto.assign = FALSE)
bovespa <- na.omit(dados.bovespa)

bovespa <- bovespa$BVSP.Close

```

Estatísticas:

```{r IbovespaCall}
main(bovespa)

```

A assimetria amostra resultou -0,260256, ou seja, possui uma assimetria negativa, o que significa que os valores estão mais concentrados à direita. Além disso, como a curtose amostral é de -0,143831, a curtose é platicúrtica, ou seja, a curva é mais "achatada".

### Preço do Petróleo Brent

Carregamento das informações do Preço do Petróleo Brent:

```{r q1BrentLoad}
dados.brent <- quantmod::getSymbols("BZ=F", src = "yahoo", from = start, to = end,auto.assign = FALSE)
brent <- na.omit(dados.brent)

brent <- brent$`BZ=F.Close`

```

Estatísticas:

```{r BrentCall}
main(brent)

```

A assimetria amostra resultou -0,411252, ou seja, possui uma assimetria negativa, o que significa que os valores estão mais concentrados à direita. Além disso, como a curtose amostral é de 2,475360, a curtose é leptocúrtica, ou seja, a curva é mais "pontuda".

### Cotação Dólar/Real

Carregamento das informações da Cotação Dólar/Real:

```{r q1DolarLoad}
dados.dolar.real <- quantmod::getSymbols("BRL=X", src = "yahoo", from = start, to= end, auto.assign = FALSE)
dolar.real <- na.omit(dados.dolar.real)

dolar.real <- dolar.real$`BRL=X.Close`

```

Estatísticas:

```{r DolarCall}
main(dolar.real)

```

A assimetria amostra resultou 0,358391, ou seja, possui uma assimetria positiva, o que significa que os valores estão mais concentrados à esquerda. Além disso, como a curtose amostral é de 0,314937, a curtose é leptocúrtica, ou seja, a curva é mais "pontuda".

### Bitcoin

Carregamento das informações do preço do Bitcoin:

```{r q1BitcoinLoad}
dados.btc <- quantmod::getSymbols("BTC-USD", src = "yahoo", from = start, to =end, auto.assign = FALSE)
dolar.bitcoin <- na.omit(dados.btc)

dolar.bitcoin <- dolar.bitcoin$`BTC-USD.Close`

```

Estatísticas:

```{r BitcoinCall}
main(dolar.bitcoin)

```

A assimetria amostra resultou -0,167268, ou seja, possui uma assimetria negativa, o que significa que os valores estão mais concentrados à direita. Além disso, como a curtose amostral é de 3,338171, a curtose é leptocúrtica, ou seja, a curva é mais "pontuda".

## Questão 2

### Faixa 1

O número total de possibilidades de resultados da aposta simples é pode ser calculado observando que há 6 possibilidades de números cuja ordem não importa na matriz normal e 2 na matriz de trevos, ou seja:

$$
N = \frac{50!}{44! \times 6!} \times \frac{6!}{4! \times 2!}
$$

Como só há um resultado final.

E sua probabilidade:$$P = \frac{1}{N}$$

```{r q3f1}
N <- factorial(50)/(factorial(44)*factorial(6))*factorial(6)/(factorial(4)*factorial(2))
P1 <- 1/N
N
P1

```

Assim, **N = 238360500** e $P1= 4,195326*10^{-9}$

### Faixa 2

Para a faixa dois ocorre deve-se acertar os 6 números da matriz normal e acertar 1 ou 2 da trevo, ou seja, o número de possibilidades disso ocorre é de:

$$
N_2 = \frac{6!}{6!} \times (2\times4 + \frac{4!}{2!\times 2!})
$$

```{r q3f2}

N2 <- (factorial(4)/(factorial(2)*factorial(2))+2*4)
# Chance em:
N/N2
# Probabilidade:
N2/N

```

Assim, a chance é de 1 acerto em 17025750 e a probabilidade é de $5,873456*10^{-08}$.

### Faixa 3

Como são 5 números corretos e 1 errado na matriz normal e 2 corretos na de trevo, temos que de 6 escolher 5, e um outro número dos 44 restantes:

$$
N_3 = \frac{6!}{5!\times1!}\times44
$$

```{r q3f3}
N3 <- factorial(6)/factorial(5)*44
# Chance em:
N/N3
# Probabiliade
N3/N

```

Portanto, a chance é de 1 acerto em 902881 e a probabilidade é de $1,107566*10^{-06}$.

### Faixa 4

Repetindo o processo da faixa 2 e 3:

$$
N_4 = \frac{6!}{5!\times1!}\times 44\times (2\times4 + \frac{4!}{2!\times 2!})
$$

```{r q3f4}
N4 <- factorial(6)/factorial(5)*44*(2*4+factorial(4)/(factorial(2)*factorial(2)))
# Chance em:
N/N4
# Probabiliade
N4/N

```

Assim, a chance é de 1 acerto em 64491 e a probabilidade é de $1.550592*10^{-05}$.

### Faixa 5

Como são 2 acertos da matriz do trevo e 4 na normal:

$$
N_5 = \frac{6!}{4!\times2!}\times\frac{44!}{42!\times2!}
$$

```{r q3f5}
N5 <- factorial(6)/(factorial(4)*factorial(2))*factorial(44)/(factorial(42)*factorial(2))
# Chance em:
N/N5
# Probabiliade
N5/N

```

Assim, a chance é de 1 acerto em 16798 e a probabilidade é de $5,953168*10^{-05}$.

### Faixa 6

Repetindo o processo da faixa 2 e 5

$$
N_6 = \frac{6!}{4!\times2!}\times\frac{44!}{42!\times2!}\times (2\times4 + \frac{4!}{2!\times 2!})
$$

```{r q3f6}
N6 <- factorial(6)/(factorial(4)*factorial(2))*factorial(44)/(factorial(42)*factorial(2))*(factorial(4)/(factorial(2)*factorial(2))+2*4)
# Chance em:
N/N6
# Probabiliade
N6/N

```

Assim, a chance é de 1 acerto em 1200 e a probabilidade é de 0,0008334435.

### Faixa 7

Como são 3 acertos e 3 erros na matriz normal:

$$
N_7 = \frac{6!}{3!\times3!}\times\frac{44!}{41!\times3!}
$$

```{r q3f7}
N7 <- factorial(6)/(factorial(3)*factorial(3))*factorial(44)/(factorial(41)*factorial(3))
# Chance em:
N/N7
# Probabiliade
N7/N

```

Assim, a chance é de 1 acerto em 900 e a probabilidade é de 0,001111258.

### Faixa 8

Repetindo o processo da faixa 7 e como queremos um unico acerto na matriz do trevo.

$$
N_8 = \frac{6!}{3!\times3!}\times\frac{44!}{41!\times3!}\times (2\times4)
$$

```{r q3f8}
N8 <- factorial(6)/(factorial(3)*factorial(3))*factorial(44)/(factorial(41)*factorial(3))*(2*4)
# Chance em:
N/N8
# Probabiliade
N8/N

```

Assim, a chance é de 1 acerto em 112 e a probabilidade é de 0,008890064.

### Faixa 9

Como queremos dois acertos na normal e 4 erros:

$$
N_9 = \frac{6!}{2!\times4!}\times\frac{44!}{40!\times4!}
$$

```{r q3f9}
N9 <- factorial(6)/(factorial(4)*factorial(2))*factorial(44)/(factorial(40)*factorial(4))
# Chance em:
N/N9
# Probabiliade
N9/N

```

Assim, a chance é de 1 acerto em 117 e a probabilidade é de 0,008542795.

### Faixa 10

Como queremos dois acertos na normal e 4 erros na matriz normal e apenas 1 acerto na do trevo:

$$
N_{10} = \frac{6!}{2!\times4!}\times\frac{44!}{40!\times4!}\times(2\times4)
$$

```{r q3f10}
N10 <- factorial(6)/(factorial(4)*factorial(2))*factorial(44)/(factorial(40)*factorial(4))*2*4
# Chance em:
N/N10
# Probabiliade
N10/N

```

Assim, a chance é de 1 acerto em 15 e a probabilidade é de 0,06834236.

# Questão 3

Primeiramente, vamos criar uma função que recebe um argumento que é a probabilidade P(CF+) de determinado portador e retorna a probabilidade P(CF+/NEG) dada a fórmula fornecida no enunciado:

$$
P(CF\_+\|Neg) = \frac{P(CF_+)\times P(Neg|CF_+)}{\sum_{k=1}^{2}P(CF_k)\times P(Neg|CF_k)}
$$

```{r q3}

ehportador <- function(prob){
  pncposi <- 0.01
  pncneg <- 0.998
  
  res <- prob*pncposi/(prob*pncposi+(1-prob)*pncneg)
  return(res)
}

```

Assim, respondendo os itens:

### Item a)

Temos que P(CF+) = 0.040 para Caucasianos Não Hispânicos, assim:

```{r q3a}
# Probabilidade:
probA <- ehportador(0.04)
probA
# Indivíduos por milhão de habitantes:
probA*1e6
```

Dessa forma, a probabilidade para esse grupo é *P(CF+/NEG) = 0,0004173274*, tendo aproximadamente *417 pessoas* com a doença por milhão de habitantes.

### Item b)

Temos que P(CF+) = 0,017 para Hispano-americanos, assim:

```{r q3b}
# Probabilidade:
probB <- ehportador(0.017)
probB
# Indivíduos por milhão de habitantes:
probB*1e6
```

Dessa forma, a probabilidade para esse grupo é *P(CF+/NEG) = 0,0001732565*, tendo aproximadamente *173 pessoas* com a doença por milhão de habitantes.

### Item c)

Temos que P(CF+) = 0,016 para Afro-americanos, assim:

```{r q3c}
# Probabilidade:
probC <- ehportador(0.016)
probC
# Indivíduos por milhão de habitantes:
probC*1e6
```

Dessa forma, a probabilidade para esse grupo é *P(CF+/NEG) = 0,0001629009*, tendo aproximadamente *163 pessoas* com a doença por milhão de habitantes.

### Item d)

Temos que P(CF+) = 0,042 para Judeus Asquenazes, assim:

```{r q3d}
# Probabilidade:
probD <- ehportador(0.042)
probD
# Indivíduos por milhão de habitantes:
probD*1e6
```

Dessa forma, a probabilidade para esse grupo é *P(CF+/NEG) = 0,0004390991*, tendo aproximadamente *439 pessoas* com a doença por milhão de habitantes.

### Item e)

Temos que P(CF+) = 0,011 para Asiático-americanos, assim:

```{r q3e}
# Probabilidade:
probE <- ehportador(0.011)
probE
# Indivíduos por milhão de habitantes:
probE*1e6
```

Dessa forma, a probabilidade para esse grupo é *P(CF+/NEG) = 0,0001114339*, tendo aproximadamente *111 pessoas* com a doença por milhão de habitantes.

### Questão 4:

#### 4.1)

##### a)

Temos que: $$ 
f_X (x) = \frac{3}{x^4}, x > 1
$$

Assim, pra provar que a função é função densidade de probabilidade temos que:

$$
\int_{1}^{\infty} f_{X}(x) dx = \int_{1}^{\infty}\frac{3}{x^{4}}dx = \frac{-1}{x^{3}} \bigg {|}_{1}^{\infty} = 1
$$

##### b)

Como f(x) é função densidade de probabilidade: $$
P(3,4 \leq X < 7,1) = \int_{3,4}^{7,1}f_X(x)dx = \frac{-1}{x^3}\bigg|_{3,4}^{7,1} = 0,0226 = 2,26\%
$$

##### c)

Temos que o valor esperado é dado por:

$$
E[X] = \int_{1}^{\infty}xf(x) dx = \int_{1}^{\infty}x\frac{3}{x^4} dx = \int_{1}^{\infty}\frac{3}{x^3} dx = -\frac{3}{2x^2}\bigg|_{1}^{\infty} = \frac{3}{2}
$$

##### d)

Temos que $Var[X] = E[X^2]-E^2[X]$, assim: $$
E[X^2] = \int_{1}^{\infty}x^2f(x) dx = \int_{1}^{\infty}x^2\frac{3}{x^4} dx = \int_{1}^{\infty}\frac{3}{x^2} dx = -\frac{3}{x}\bigg|_{1}^{\infty} = 3
$$ Ou seja: $$
Var[X] = 3-\left( \frac{3}{2} \right )^2 = 3 - \frac{9}{4} = \frac{3}{4}
$$

#### 4.2)

Como as variáveis são independentes é válido que $E[XY] = E[X]E[Y]$, dessa forma

$$
E[Y] = 2
$$ $$
E[X^2Y]=6 \Rightarrow E[X^2] = 3
$$ $$
E[(XY)^2] = E[X^2Y^2] = 24 \Rightarrow E[Y^2] = 8
$$ $$
E[XY^2] = 8 \Rightarrow E[X] = 1
$$

#### 4.3)

Temos que função densidade de probabilidade para uma variável aleatória com distribuição deCauchy é dada por: $$
f_X(x) = \frac{1}{\pi b \left[1+ \left( \frac{x-a}{b} \right)^2   \right]}, \space \space x \in \mathbb{R}
$$ Como a distribuição Cauchy padrão é obtida fazendo a = 0 e b = 1.

$$
f_X(x) = \frac{1}{\pi(1+x^2)} \\
E[X] = \int_{-\infty}^{\infty} x f_X(x)dx = \int_{-\infty}^{\infty} x \frac{1}{\pi(1+x^2)}dx\\
$$ Como $x \frac{1}{\pi(1+x^2)}$ é impar $\int_{-\infty}^{\infty} x \frac{1}{\pi(1+x^2)}dx = 0$, ou seja, E[X] = 0.
